臺灣彰化地方法院刑事判決                          九十一年度訴字第三五三號
    公  訴  人  臺灣彰化地方法院檢察署檢察官
    被      告  丙○○
右列被告因偽造文書案件，經檢察官提起公訴（九十一年度偵字第九四二號），本院
判決如左：
        主  文
丙○○行使偽造私文書，足以生損害於公眾及他人，處有期徒刑月，如易科罰金，
以佰元折算壹日。緩刑貳年。內政部警政署國道公路警察局舉發違反道路交通管理
事件通知單公警局交字第Ｚ00000000號之移送聯、迴覆聯、存根聯各壹張上
之偽造「甲○○」署押共陸枚（含署名枚、指印枚）均沒收。
        事  實
一、丙○○（前曾於民國八十二年十一月七日，因違反麻醉藥品管理條例案件，經臺
    灣臺中地方法院判處有期徒刑六月確定，並於八十二年十二月二十九日易科罰金
    執行完畢，其於五年以內未曾受有期徒刑以上刑之宣告）於九十一年二月六日下
    午二時二十分許，無照駕駛車牌號碼Ｑ二─五三九號自用大貨車，行經國道一號
    公路二百零五公里南向處（屬彰化縣秀水鄉轄內），因違規行駛路肩，遭內政部
    警政署國道公路警察局第三警察隊執勤員警乙○○攔下取締，詎丙○○因未考領
    駕駛執照，為避免遭開立罰單告發，竟冒用其友人甲○○之名義，在內政部警政
    署國道公路警察局公警局交字第Ｚ00000000號舉發違反道路交通管理事
    件移送聯「收受通知聯者簽章」欄內偽簽「甲○○」之署名一枚（上開通知單為
    一式四份，以複寫製作，迴覆聯回覆機關章戳欄及存根聯填單單位章戳欄內均有
    「甲○○」之複寫署押，通知聯則無），表示已收受該張通知單之意，然後再交
    還與處理之警員乙○○，而主張係由甲○○領受通知單，足以生損害於內政部警
    政署國道公路警察局對於道路交通事件管理之正確性及甲○○。乙○○警員因丙○○遭攔查時並未攜帶駕照，要求其在便條紙上書寫甲○○之身分證統一編號、
    住址等資料時思考甚久，乃懷疑其冒用甲○○之名，經將其帶回隊上擬調取口卡
    片比對時，丙○○始自白犯行而查獲。
二、案經內政部警政署國道公路警察局第三警察隊員報請臺灣彰化地方法院檢察署檢
    察官偵查起訴。
        理  由
一、訊據被告丙○○對於右揭事實坦承不諱，並經證人即現場執勤警員乙○○到庭結
    證屬實，復有遭被告偽造「甲○○」署押之內政部警政署國道公路警察局舉發違
    反道路交通管理事件通知單公警局交字第Ｚ00000000號之通知聯、移送
    聯、迴覆聯、存根聯（一式四份）在卷可稽，足認被告之自白與事實相符，本件
    事證明確，被告犯行洵堪認定。
二、核被告所為，係犯刑法第二百十六條、第二百十條之行使偽造私文書罪。又被告
    偽造署押為偽造私文書之階段行為，偽造私文書之低度行為，復為高度之行使偽
    造私文書行為所吸收，不另論罪。爰審酌被告之品行、犯罪之動機、目的、因無
    照駕車冒用友人甲○○之名並偽造「甲○○」署押之目的係為圖一時之僥倖、手
    段尚屬平和、所生危害及犯罪後坦承犯行，態度尚屬良好等一切情狀，量處如主
    文所示之刑，並諭知易科罰金之折算標準。末查，被告前曾於八十二年十一月七
    日，因違反麻醉藥品管理條例案件，經臺灣臺中地方法院判處有期徒刑六月確定
    ，並於八十二年十二月二十九日易科罰金執行完畢，其於五年以內未曾受有期徒
    刑以上刑之宣告，有臺灣彰化地方法院檢察署刑案資料查註紀錄表及臺灣高等法
    院被告全國前案紀錄表各一份在卷可憑，被告經此偵審科刑之教訓後，當知所警
    惕，而無再犯之虞，本院認前開所宣告之刑，以暫不執行為適當，爰併諭知緩刑
    二年，以勵自新。
三、內政部警政署國道公路警察局舉發違反道路交通管理事件通知單公警局交字第Ｚ
    00000000號之移送聯、迴覆聯、存根聯各壹張之偽造「甲○○」署押共
    六枚（含署名三枚、指印三枚），均應依刑法第二百十九條規定宣告沒收。
據上論斷，應依刑事訴訟法第二百九十九條第一項前段，刑法第二百十六條、第二百
十條、第二百十九條、第四十一條第一項前段、第七十四條第二款，罰金罰鍰提高標
準條例第二條，判決如主文。
本案經檢察官黃鼎鈞到庭執行職務
中      華      民      國    九十一    年      五      月    二十九    日
                                臺灣彰化地方法院刑事第三庭
                                    法      官  李  雅  俐
右正本證明與原本無異。
如不服本判決，應於判決送達後十日內，向本院提出上訴狀（應附繕本），上訴於臺
灣高等法院臺中分院。
告訴人或被害人對於判決如有不服具備理由請求檢察官上訴者，其上訴期間之計算係
以檢察官收受判決正本之日期為準。
                  法院書記官  莊  何  江
中      華      民      國    九十一    年      六      月    三        日
附錄論罪科刑法條：
刑法第二百十條：
偽造、變造私文書，足以生損害於公眾或他人者，處五年以下有期徒刑。
刑法第二百十六條：
行使第二百十條至第二百十五條之文書者，依偽造、變造文書或登載不實事項或使登
載不實事項之規定處斷。
